臺灣高等法院臺南分院刑事判決　　　　　　 九十一年度上易字第八一六號　　 Ｃ
　　　上　訴　人
　　　即　被　告　乙○○○
　　　自　訴　人　甲　○　○
右上訴人因家暴傷害案件，不服臺灣臺南地方法院九十一年度自字第七三號中華民國
九十一年六月五日第一審判決，提起上訴，本院判決如左：
      主      文
上訴駁回。
      事      實
一、乙○○○與甲○○自民國八十五年起，在臺南市○○路五八○巷一○三號三樓之
    四同居，並育有二子，具事實上之夫妻關係，為家庭暴力防治法所規定之家庭成
    員。民國九十年十一月六日晚間九時許，乙○○○與甲○○因子女管教問題，在
    前址住處發生口角衝突，並進而互毆，乙○○○乃基於傷害之犯意，徒手毆打甲
    ○○，致其受有右耳瘀腫一處（二×一公分）、右胸部瘀腫一處（二×一．五公
    分）、右背部瘀腫一處（三×二．五公分）、左手第三指瘀腫一處（○．五×○
    ．三公分）、左大腿瘀腫一處（二×二公分）、右腳第三指瘀腫一處（○．五×
    ○．二公分）等傷害。
二、案經甲○○提起自訴。
      理      由
一、訊據被告乙○○○否認有毆打自訴人，辯稱：「自訴人先動手打我，我將他用力
    推開而已。」等語。然其於原審法院審理時，對於在前揭時地，因與自訴人口角
    而出手毆打自訴人成傷之事實坦承不諱，核與自訴人所為指訴情節相符，此外並
    有十全診所診斷證明書一紙附於原審法院家事法庭九十年度家護字第五五二號案
    卷內，並經該案核發通常保護令一紙，有影本一件附於本案原審卷可稽，被告毆
    打自訴人成傷之事實堪予認定。
二、按家庭暴力者，謂家庭成員間實施身體或精神上不法侵害之行為。次按家庭暴力
    罪者，謂家庭成員間故意實施暴力行為而成立其他法律所規定之犯罪；又家庭成
    員，包括現有或曾有事實上之夫妻關係者，家庭暴力防治法第二條第一項、第二
    項、第三條第二款分別定有明文。查被告與自訴人間，具有事實上夫妻關係，是
    核被告傷害告訴人之身體，所為係犯刑法第二百七十七條第一項之傷害罪，其對
    於告訴人所實施之傷害行為，即屬家庭暴力罪。
三、原審以被告犯行明確，適用刑法第二百七十七條第一項、第四十一條第一項前段
    ，罰金罰鍰提高標準條例第一條前段、第二條，並審酌被告與自訴人因子女管教
    問題發生口角，進而互毆致自訴人受傷之犯罪動機與手段，因此造成自訴人之身
    體多處瘀腫之傷害程度，以及被告犯罪後態度等一切情狀，量處拘役三十日，並
    諭知易科罰金折算標準，以資懲儆。其認事用法均無不合，量刑亦稱妥適，被告
    上訴意旨，空言否認犯罪，為無理由，應予駁回。
據上論結，應依刑事訴訟法第三百六十八條，判決如主文。
中    華    民    國      九十一      年      七      月      三十      日
                                  臺灣高等法院臺南分院刑事第五庭
                                      審判長法官  鄭    文    肅
                                            法官  王    浦    傑
                                            法官  黃    三    哲
右正本證明與原本無異。
不得上訴。
                                      法院書記官  嚴    巧    花
中    華    民    國      九十一      年      七      月     三十一     日
附錄法條：
刑法第二百七十七條第一項：傷害人之身體或健康者，處三年以下有期徒刑、拘役或
                          一千元以下罰金。
